# 发行权益性证券的公允价值指的是什么

提问人：phoenix_54321 时间：2013-03-12 10:35:25
以发行权益性证券取得的长期股权投资，应当按照发行权益性证券的公允价值作为初始投资成本。 这个如何理解 如果是上市公司发行新股收购子公司少数股东权益，公允价值是否是股票的市价

回答人：chenyiwei
指所发行的权益性证券在发行时点的公允价值。通常情况下是指发行价，但如果发行价的定价时间与实际发行时间间隔较长，或者所发行的是带有限售条件的股份，则需要对发行价格进行一定的调整。
证监会公告[2011]41号：以下这一段讲到了权益工具公允价值确定问题。虽然是以非同一控制下合并中确定合并成本为背景来说的，但其中的基本原理对于确定作为对价发行的权益工具的公允价值有一定的参考意义。 （三）关注非同一控制下企业合并成本的计量 非同一控制下企业合并中，作为购买方的上市公司以发行本公司股票作为合并对价的，一般情况下，企业合并成本应以上市公司股票在购买日的公开市场价格为基础计算确定。在董事会就企业合并事项的决议公告日到购买日之间时间间隔较长，且在此期间公司股票价格出现较大幅度波动的情况下，如果作为合并对价发行的股票同时附有一定限售期和限售条件的，可以采用适当的估值技术确定公司发行股票的价值，并据此计算企业合并成本。在极特殊的情况下，如果上市公司能够证明被购买方的公允价值可以更为可靠地确定，也可以以被购买方在购买日的公允价值为基础计算确定企业合并成本。